臺灣花蓮地方法院刑事判決　　　　　　　　　　　　　九十年度交易字第一四七號
　　公　訴　人　臺灣花蓮地方法院檢察署檢察官
　　被　　　告　丁○○
右列被告因過失致死案件，經檢察官提起公訴（九十年度偵字第二四一七號），本院
判決如左：
    主  文
丁○○因過失致人於死，處有期徒刑陸月，如易科罰金，以佰元折算壹日。
    事  實
一、丁○○於民國九十年六月五日上午十一時許，將所駕駛車號Ｕ六─一八九二號自
    用小貨車停放於花蓮縣花蓮市○○路與林森路五三五巷路口附近，應注意汽車不
    得在顯有妨害他車通行之處所停車，依當時狀況又無不能注意之情形，竟疏於注
    意，占用機車專用道而停車，並形成路障，於同日上午十一時二十分許，適蔡阿
    貞騎乘車號ＲＨＺ─二七五號機車行經該處，本應注意車前狀況，亦疏於注意，
    因機車道縮減，蔡阿貞機車右手把剎車器遂與該小貨車之左前車燈上緣擦撞，致
    蔡阿貞人車倒地，復遭甲○○駕駛ＦＹ─七五五號大貨車輾過當場死亡。
二、案經丙○○、乙○○訴由臺灣花蓮地方法院檢察署檢察官相驗後自動檢舉偵查起
    訴。
    理  由
一、訊據被告丁○○固坦承有於右揭時、地停放前開自小貨車之事實，惟矢口否認有
    何過失情事，辯稱：被害人的機車手把較低，較不可能碰到我的小貨車。我是違
    規停車，我當時只是看一下工地我就要走了。經查：被害人蔡阿貞騎乘之機車手
    煞車距地高度為九十五公分，機車右前面板距地高四十九至五十五公分處有擦痕
    。地面至被告駕駛之小貨車左車燈上方九十至九十一公分處有擦痕，地面至小貨
    車車燈上八十四公分至八十七公分處有擦痕。經檢察官勘驗在卷，有勘驗筆錄在
    卷可考（見相驗卷第三頁），並經檢察官採集被告駕駛之小貨車、被害人機車上
    之漆進行比對，而送驗被害人機車剎車器一支及被告車之烤漆碎片一包，經外觀
    比鑑及掃瞄式電子顯微鏡／Ｘ射線能譜分析法、紅外線光譜分析法、熱裂解氣相
    層析／質譜分析法分析結果，綜合研判：機車剎車器表面發現之外來藍色漆狀物
    與採自被告小貨車之烤漆藍色油漆相似。有內政部警政署刑事警察局九十年六月
    二十一日刑鑑八三六九三號鑑驗通知書可考。次查，證人甲○○於本院中證稱：
    被告將他的車子停在路邊，當天我慢慢開車，蔡阿貞的機車與我並排走，在他經
    過路旁停的小發財車時，我見後照鏡看到機車倒下去，我就馬上停車。事發後，
    被告有上車將小貨車移動，我發現後就叫他不能移動，我叫他將車歸位，他後來
    也有將車歸位。（見本院九十年十二月二十日訊問筆錄）；再查，被告之車於路
    邊違規停車，停放機車專用道，有舉發違反道路交通管理事件通知單、道路交通
    事故調查報告表一件、現場照片五十二幀在卷可稽。又被害人因本件車禍受有頭
    部及胸部外傷死亡一節，亦經臺灣花蓮地方法院檢察署檢察官督同檢驗員相驗屬
    實，製有驗斷書、勘驗筆錄、相驗屍體證明書各一件在卷足憑。按汽車停車時，
    顯有妨害他車通行之處所，不得停車。道路交通安全規則第一百十二條第一項第
    九款定有明文。被告駕駛汽車自應注意遵守前開規定，而車禍發生當時為晴天，
    日間自然光線，路面乾燥，無缺陷、無障礙物，該路段為雙向二車道，有分向限
    制線劃設，有機車專用道劃設，有慢車道，有路邊停車格劃設，有前開道路交通
    事故調查報告表及現場照片足憑，被告並無不能注意之情形，竟任停車占用機車
    專用道，造成路障，致被害人機車與被告之車擦撞，被告就本件車禍之發生即有
    過失，本件車禍經送台灣省花東區車輛行車事故鑑定委員會鑑定亦同此見解，有
    該會九十年八月十三日花鑑字第九○○四○八號鑑定意見書鑑定意見書附卷可參
    。而被害人確因本件車禍導致死亡，已詳如前述，則被告之過失犯行與被害人之
    死亡間，顯有相當因果關係。本件事證明確，被告犯行堪予認定。
二、核被告丁○○所為，係犯刑法第二百七十六條第一項過失致死罪。爰審酌本件車
    禍被告任意停車占用機車專用道，造成路障，致被害人機車與被告之車擦撞倒地
    死亡，迄未與被害人家屬達成調解，及被告事後否認犯行等一切情狀，量處如主
    文所示之刑，並諭知易科罰金之折算標準，以示懲儆。
據上論斷，應依刑事訴訟法第二百九十九條第一項前段，刑法第二百七十六條第一項
、第四十一條第一項前段，罰金罰鍰提高標準條例第一條前段、第二條，判決如主文
。
本案經檢察官張立達到庭執行職務。
中      華      民      國    九十一    年      二      月      五      日
                              臺灣花蓮地方法院刑事庭
                                  法  官  林  麗  玉
右正本證明與原本無異。
如對本判決不服，應於送達後十日內，向本院提出上訴狀。（應抄附繕本）告訴人或
被害人如對於本判決不服者，應具備理由請求檢察官上訴，其上訴期間之計算係以檢
察官收受判決正本之日期為準。
                                  法官書記官
中      華      民      國    九十一    年      二      月      六      日
附錄本判決論罪之法律條文：
刑法第二百七十六條：
因過失致人於死者，處二年以下有期徒刑、拘役或二千元以下罰金。
從事業務之人，因業務上之過失犯前項之罪者，處五年以下有期徒刑或拘役，得併科
三千元以下罰金。
